臺灣宜蘭地方法院刑事判決　　　　　　　 100年度訴字第11號
公　訴　人　臺灣宜蘭地方法院檢察署檢察官
被　　　告　曾富源
選任辯護人　法律扶助律師柯士斌律師
上列被告因毒品危害防制條例案件，經檢察官提起公訴（99年度
偵續字第72號），本院判決如下：
    主  文
曾富源犯藥事法第八十三條第四項之轉讓禁藥未遂罪，累犯，處
有期徒刑捌月。
    事  實
一、曾富源前因毒品危害防制條例案件，經臺灣板橋地方法院92
    年度訴字第789號判決判處有期徒刑一年二月確定。另又因
    竊盜等案件，經臺灣板橋地方法院93年度交訴字第63號及臺
    灣高等法院94年度交上訴字第54號判決判處有期徒刑七月、
    七月、五月、七月；因毒品危害防制條例案件，經臺灣板橋
    地方法院93年度訴字第1232號判決判處有期徒刑八月、五月
    ，並經臺灣高等法院以96年聲減字第2026號裁定將上開六罪
    各減刑二分之一，並合併定其應執行為有期徒刑一年五月確
    定。曾富源經接續執行前揭二應執行之刑，甫於民國96年7
    月27日執行完畢出監。詎曾富源猶不知悔改，其明知安非他
    命屬經中央衛生主管機關明令公告禁止製造、調劑、輸入、
    輸出、販賣或陳列之毒害藥品，而為禁藥，且為毒品危害防
    制條例第2條第2項第2款規定所規定之第二級毒品，不得非
    法轉讓，惟其竟仍基於轉讓禁藥安非他命之犯意，於98年3
    月23日上午9時20分許，以其使用之門號0000000000號行動
    電話，與來電之吳雅慧（使用門號0000000000號行動電話）
    談妥要與吳雅慧及其男友李順榮彼此交換些許數量之安非他
    命試用（無法證明數量已達淨重十公克以上），隨後曾富源
    依約於同日中午12時44分許，攜帶欲交換試用（即轉讓）之
    些許數量安非他命（無法證明數量已達淨重十公克以上），
    抵達吳雅慧及李順榮位於改制前台北縣蘆洲市○○○路○段
    234號3樓住處附近時，適遇李順榮之姊夫亦在李順榮住處內
    ，吳雅慧乃再以上開行動電話撥打曾富源使用之門號000000
    0000號行動電話通知曾富源暫勿上樓，等李順榮之姊夫離去
    後再行上樓，曾富源因而無法立即上樓將所攜帶之安非他命
    交給吳雅慧及李順榮，且曾富源等待未久後即行離去，最終
    仍未能與吳雅慧、李順榮碰面，以致未能將談妥交換試用之
    些許數量安非他命（無法證明數量已達淨重十公克以上）轉
    讓交付予吳雅慧、李順榮而未遂。嗣因警方於偵辦吳雅慧涉
    嫌販賣毒品之案件時，依臺灣板橋地方法院所核發之通訊監
    察書對於吳雅慧所持用之0000000000號行動電話進行通訊監
    察，於98年3月23日上午9時20分許及中午12時44分許，監聽
    得悉吳雅慧與曾富源有疑似與毒品有關之通聯而循線追查後
    ，始查悉上情。
二、案經新北市政府警察局移請臺灣板橋地方法院檢察署檢察官
    呈請臺灣高等法院檢察署函轉臺灣宜蘭地方法院檢察署檢察
    官偵查起訴。
    理  由
壹、證據能力部分：
一、按被告以外之人於審判外之言詞或書面陳述，除法律有規定
    者外，不得作為證據，刑事訴訟法第159條第1項定有明文。
    查證人吳雅慧、李順榮於警詢中之陳述，均屬被告以外之人
    於審判外之陳述，被告並已否認渠等上開陳述之證據能力，
    且該等警詢之陳述亦不具刑事訴訟法第159條之2、第159條
    之3規定之要件，則參諸刑事訴訟法第159條第1項、第159條
    之2、第159條之3規定，上列證人於警詢中之陳述，均無證
    據能力。
二、又按被告以外之人於審判外之陳述，雖不符前四條之規定，
    而經當事人於審判程序同意作為證據，法院審酌該言詞陳述
    或書面陳述作成時之情況，認為適當者，亦得為證據。當事
    人、代理人或辯護人於法院調查證據時，知有第159條第1項
    不得為證據之情形，而未於言詞辯論終結前聲明異議者，視
    為有前項之同意，刑事訴訟法第159條之5第1項、第2項定有
    明文。本件情形，被告、辯護人、檢察官於本院審理時對於
    下列所述之其他證據資料，均不爭執其證據能力，本院審酌
    該等證據資料作成時之狀況，均無不宜作為證據情事，依刑
    事訴訟法第159條之5第2項規定，自均得作為證據。
貳、認定犯罪事實所憑之依據：
    訊據被告曾富源矢口否認有何轉讓禁藥安非他命未遂之犯行
    ，辯稱「98年3月23日上午是吳雅慧打電話給我，要求我轉
    讓一小包的安非他命給她試用，我在電話中沒有答應，而且
    我也有要求她提供一小包的安非他命讓我試用，但是後來我
    們並沒有碰面，我並沒有轉讓禁藥安非他命未遂之犯行。」
    云云，然查：
一、被告（使用門號0000000000號行動電話）與證人吳雅慧（使
    用門號0000000000號行動電話）於98年3月23日上午9時20分
    18秒許，曾為以下之通聯「
    Α（吳雅慧）：那個，小龍說要下午你才可以來我們家。
    Β（曾富源）：好，沒關係。
    Α：那你這樣會不會睡著。
    Β：不會不會。
    Α：可是你那邊…你那邊現在有多少。
    Β：有…一個吧。
    Α：有一個就對了，有一個喔，有沒有跟上次一樣的。
    Β：比那個OK。
    Α：比那個OK是不是。
    Β：對。
    Α：所以我想說先叫你先拿來說，害我剛剛少賺，因為我就
        是找不到你的人，你的電話又打接不通。後來變成我叫
        他先去找別人，不然真的…不然電話有通，我只剩一點
        ，普通普通。我怕到時候我人會不舒服，所以我找不到
        你的人，所…。
    Β：喔，不會啦，你打給我，我隨時都會那個，只是電話中
        不要說有的沒有的就好。
    Α：真的喔，那我這樣說沒關係嗎，我這樣說可以嗎。
    Β：可以。
    Α：可以，沒有害到你喔，如果不行的話你要跟我講說不要
        講喔。」。
    之後，被告（使用門號0000000000號行動電話）與證人吳雅
    慧（使用門號0000000000號行動電話）於98年3月23日中午1
    2時44分09秒許，又為以下之通聯「
    Β（曾富源）：喂。
    Α（吳雅慧）：喂我跟你講去繞一下.你等一下上來樓上。
    Β：我帶著東西繞一圈。
    Α：小龍回來了，他要帶你上來。
    Β：現在樓上有沒有人。
    Α：現在樓上就是他姊夫要走了。
    Β：他姊夫在我不敢上去。
    Α：你先聽我講他姊夫要走了，你去繞一圈.他要下去樓下
        帶你上來。
    Β：你不必這樣.你可以先下來.你聽的到嗎.
    Α：有。
    Β：因為我這個東西在身上.你先給我一半
    Α：那我先拿上來。
    Β：對，你先給我一半.你試我在那個。
    Α：好。」之事實，有臺灣板橋地方法院98年度聲監字第22
    4號通訊監察書及警製通訊監察譯文在卷可稽（見板橋地檢
    署98年度偵字第30210號卷第5、6、16頁），而被告及證人
    吳雅慧亦均供承彼此間確實曾經為前揭通話內容（見本院卷
    第90至91、120頁），且證人李順榮亦證稱前揭通話內容確
    係被告與吳雅慧之通話（見本院卷第105頁），依此，自堪
    認定上情屬實。
二、而針對前揭一所列之通聯內容，證人吳雅慧於本院審理時證
    稱「該二通聯之內容應該是講毒品，到底是有關毒品的什麼
    事情，我沒有印象了。」等語（見本院卷第90至91頁）、證
    人李順榮於本院審理時則證稱「98年3月23日當天吳雅慧跟
    曾富源通了兩次電話的事情，當天吳雅慧在台北縣蘆洲市○
    ○○路○段234號3樓住處就跟我說了，我知道當時曾富源要
    跟我交換試用毒品，至於是安非他命或海洛因，我忘記了。
    吳雅慧跟我說曾富源在樓下，叫我下去，但當天我姊夫在家
    ，所以我等了很久，等我姊夫走了，我才下去，但下樓後並
    沒有遇到曾富源。」等語（見本院卷第94至95、105頁）、
    被告則供承「98年3月23日是李順榮要跟我交換安非他命，
    我與李順榮約在李順榮住處附近的頂好超商，我記得當天我
    跟吳雅慧講完電話後，也有跟李順榮通電話，只是不知道為
    何通訊監察譯文沒有錄到。後來我就拿安非他命去蘆洲的頂
    好超商那邊，當天帶的安非他命就是放在玻璃球內，份量就
    是可以吸十幾口的份量，我在該處等了五分鐘沒有等到人，
    我就離開了。我跟李順榮交換試用安非他命，我並沒有要向
    李順榮收錢。」等情（見本院卷第120、122、125頁）。而
    依卷附被告、證人吳雅慧、證人李順榮之前案紀錄表所示（
    見本院卷第5至19、43至49頁），被告及證人吳雅慧、李順
    榮於98年3、4月間，確實均有施用或販賣第二級毒品（安非
    他命類）之行為，顯見被告及證人吳雅慧、李順榮確實均有
    管道取得安非他命毒品，且施用毒品者間，彼此有免費贈送
    或交換試用等轉讓行為之情形，亦非罕見（此由證人即承辦
    員警郭榮敏於檢察官偵訊時所證述「據我私下瞭解，曾富源
    與林世源確實是有互相調用毒品的情況。曾富源與林世源通
    聯的第二通譯文，是曾富源要向林世源調用毒品。」之情節
    ，即足以佐證，見宜蘭地檢署99年度偵續字第72號卷第51頁
    ），是被告及證人李順榮所稱「彼此是要交換毒品試用」乙
    節，於事理上確有此可能性。更何況，參諸前揭一所列通訊
    監察譯文之內容內，被告與證人吳雅慧通話時，確實有以下
    之對話：「Β（曾富源）：你不必這樣.你可以先下來.你聽
    的到嗎.
    Α（吳雅慧）：有。
    Β：因為我這個東西在身上.你先給我一半
    Α：那我先拿上來。
    Β：對，你先給我一半.你試我在那個。
    Α：好。」，而此節對話內容，亦與被告及證人李順榮所稱
    「彼此是要交換毒品試用」等情，有若干相符之處。依此，
    足徵前揭證人吳雅慧及李順榮之證詞，暨被告之自白，應非
    虛構，自堪予採信。
三、是依前揭一、二所舉通訊監察譯文、證人吳雅慧及李順榮之
    證詞、被告之自白等證據資料，已足堪認定「被告於98年3
    月23日上午9時20分許，以其使用之0000000000號行動電話
    ，與持用0000000000號行動電話之吳雅慧，談妥要與吳雅慧
    及李順榮彼此交換些許數量之安非他命試用後（無法證明數
    量已達淨重十公克以上），曾富源依約於同日中午12時44分
    許，攜帶欲交換試用（即轉讓）之些許數量安非他命（無法
    證明數量已達淨重十公克以上）抵達吳雅慧及李順榮住處（
    即改制前台北縣蘆洲市○○○路○段234號3樓）附近時，適
    遇李順榮之姊夫亦在李順榮住處內，吳雅慧乃再以上開行動
    電話撥打曾富源使用之0000000000號行動電話，通知曾富源
    暫勿上樓，等李順榮之姊夫離去後再行上樓，曾富源因而無
    法立即上樓將所攜帶之安非他命交給吳雅慧及其男友李順榮
    ，且曾富源等待未久後即行離去，最終仍未能與吳雅慧、李
    順榮碰面，以致未能將談妥交換試用之些許數量安非他命（
    無法證明數量已達淨重十公克以上）轉讓交付予吳雅慧、李
    順榮而未遂。」等情為真實。
四、至於辯護人雖為被告辯護稱「被告雖有同意交換試用安非他
    命，但實際並未交付，並未著手轉讓，自應為無罪之諭知。
    」云云，惟依前所述，被告於98年12月23日上午9時20分許
    ，與吳雅慧達成「要與吳雅慧及李順榮交換試用（即轉讓）
    安非他命」之合意後，旋即依約於當日中午12時40分許，攜
    帶欲交換試用（即轉讓）之些許數量安非他命，抵達吳雅慧
    及李順榮之住處附近，欲將該等安非他命交予吳雅慧及李順
    榮，被告顯已著手實行轉讓禁藥安非他命之犯行，僅係因遭
    遇李順榮之姊夫在李順榮住處內之障礙，以致最終未能如願
    將安非他命交付予吳雅慧、李順榮而轉讓未成，則被告上開
    所為自屬轉讓禁藥未遂，辯護人前揭所辯顯屬無據，自不無
    採。
五、綜上所述，本件事證已臻明確，被告轉讓禁藥安非他命未遂
    之犯行堪予認定，應依法論科。
參、論罪科刑：
一、查安非他命毒品分屬毒品危害防制條例所規定之第二級毒品
    ，及藥事法所規定之禁藥。是轉讓安非他命之行為，同受毒
    品危害防制條例第8條第2項之轉讓第二級毒品罪及藥事法第
    83條第1項之轉讓禁藥罪之規範，從而，被告曾富源明知為
    禁藥即安非他命而轉讓予他人未遂之所為，除該當毒品危害
    防制條例第8條第5項、第2項之轉讓第二級毒品未遂罪外，
    亦該當藥事法第83條第4項、第1項之轉讓禁藥未遂罪，此係
    屬同一犯罪行為而同時有二種法律可資處罰之法條（規）競
    合情形，因藥事法第83條第1項規定「明知為偽藥或禁藥，
    而販賣、供應、調劑、運送、寄藏、牙保、轉讓或意圖販賣
    而陳列者，處七年以下有期徒刑，得併科新臺幣五百萬元以
    下罰金。」、毒品危害防制條例第8條第2項則規定「轉讓第
    二級毒品者，處六月以上五年以下有期徒刑，得併科新臺幣
    七十萬元以下罰金。」，依「重法優於輕法」之法理，本件
    自應適用藥事法第83條第4項、第1項之規定處斷。故核被告
    曾富源著手實行轉讓禁藥安非他命予李順榮及吳雅慧而未能
    得逞之所為，係犯藥事法第83條第4項、第1項之轉讓禁藥未
    遂罪。被告於轉讓行為前持有安非他命之低度行為，為轉讓
    未遂之高度行為所吸收，不另論罪。又被告有事實欄一所載
    之前案紀錄，且甫於96年7月27日執行有期徒刑完畢之事實
    ，有卷附之臺灣高等法院被告前案紀錄表（曾富源）在卷可
    按，其於受有期徒刑之執行完畢後，五年以內故意再犯有期
    徒刑以上之本罪，為累犯，應依刑法第47條第1項之規定加
    重其刑。又被告已著手於轉讓禁藥犯行之實行而不遂，為未
    遂犯，爰依刑法第25條第2項之規定減輕其刑，並與前揭加
    重部分，先加重後減輕之。
二、至於公訴意旨雖認為「證人吳雅慧及李順榮於98年3月23日
    聯絡被告，係要向被告購買第二級毒品安非他命一公克，雙
    方達成買賣之合意後，被告攜帶安非他命毒品至吳雅慧及李
    順榮之住處樓下時，因遭遇李順榮之姊夫在李順榮住處內之
    障礙，以致被告無法上樓與吳雅慧及李順榮完成交易而未遂
    ，因認被告所為係犯毒品危害防制條例第4條第6項、第2項
    之販賣第二級毒品未遂罪嫌」云云，然訊據被告曾富源始終
    堅決否認98年3月23日聯絡吳雅慧及李順榮係為了出售安非
    他命，否認有販賣安非他命未遂之犯行，辯稱「當天聯絡是
    為了交換安非他命試用，不是為了販賣安非他命。」等語，
    且按犯罪事實應依證據認定之，無證據不得認定其犯罪事實
    ，刑事訴訟法第154條第2項定有明文。又認定犯罪事實所憑
    之證據，雖不以直接證據為限，間接證據亦包括在內；然而
    無論直接或間接證據，其為訴訟上之證明，須於通常一般之
    人均不致有所懷疑，而得確信其為真實之程度者，始得據為
    有罪之認定，倘其證明尚未達到此一程度，而有合理之懷疑
    存在，無從為有罪之確信時，自不得為有罪之認定（參見最
    高法院76年度台上字第4986號判例意旨）。另依刑事訴訟法
    第161條第1項規定，檢察官就被告犯罪事實，應負舉證責任
    ，並指出證明之方法，因此，檢察官對於起訴之犯罪事實，
    應負提出證據及說服之實質舉證責任，倘其所提出之證據，
    不足為被告有罪之積極證明，或其指出證明之方法，無從說
    服法院以形成被告有罪之心證，基於無罪推定之原則，自不
    得為被告有罪之認定（參見最高法院92年度台上字第128號
    判例意旨）。本件情形，公訴人認為被告所犯係販賣第二級
    毒品安非他未遂罪，無非係以前揭貳、一所列之通訊監察譯
    文；證人吳雅慧於偵查中之證詞；證人李順榮於偵查中之證
    詞為其論據，然查：
（一）證人吳雅慧、李順榮於警詢中之陳述，因屬被告以外之人
      於審判外之陳述，而無證據能力乙情，業經認定在前，合
      先敘明。
（二）其次，依前揭貳、一所列之通聯內容觀之，雖能推認內容
      係與毒品有關之暗語通聯，然其內容既未明白顯現是在談
      論被告出售安非他命毒品予對方之事，且與毒品有關之社
      會事實，亦有諸多態樣（例如販賣、合買、代購、轉讓等
      等），因此殊難僅依上開通聯內容，即遽予推認被告係在
      聯絡從事販賣安非他命予他人之犯行。
（三）再者，針對前揭貳、一所列之通聯內容，證人吳雅慧於98
      年11月18日接受檢察官偵訊時證稱「（問：提示00000000
      00號手機98年3月23日監聽譯文，有何意見？）我沒有印
      象。」云云（見板橋地檢署98年度偵字第30210號卷第75
      頁。另證人於99年5月19日接受檢察官偵訊時，檢察官並
      未針對上開譯文內容詢問證人，見板橋地檢署99年度偵字
      第14409號卷第37頁）、於99年11月23日接受檢察官偵訊
      時證稱「（問：告以98年3月23日通訊監察譯文內容，有
      何意見？）我沒有印象了。（問：當時你們是不是有向曾
      富源買毒品？）不記得了，要問李順榮。（問：依照通訊
      監察譯文，不是你聯絡曾富源的嗎？）我真的沒印象。（
      問：98年3月23日是否和李順榮一起向曾富源購買毒品？
      ）我沒印象。」云云（見宜蘭地檢署99年度偵續字第72號
      卷第67至68頁）、於99年11月26日上午11時3分許接受檢
      察官偵訊時證稱「（問：播放0000000000與0000000000於
      98年3月23日9點20分18秒之通訊監察內容，這是何人和何
      人在通話？）是我的聲音，但我忘記是跟誰講話。（問：
      剛剛通話內容在說什麼？）在講毒品，我要向那個男生拿
      毒品。（問：拿什麼毒品？）忘記了。（問：我再播放一
      次譯文內容，請你確定是要拿哪一種毒品？）我真的忘記
      了，我記不起來了。（問：「一個」是指什麼？）應該是
      一克，要問李順榮。（問：播放0000000000與0000000000
      於98年3月23日12點24分9秒之通訊監察內容，這是何人和
      何人在對話？）女生是我的聲音，但男生我不知道是誰，
      這是在講毒品。（問：你是否下樓去向對方拿毒品？）我
      記得我沒有下樓。（問：這兩通電話是你們要向對方那個
      男子買毒品？）沒錯。（問：從監聽內容看來，當天你們
      是和對方那個男子講好要購買一個海洛因或一個安非他命
      ？）是的。（問：從監聽內容看來，對方已經帶了東西也
      就是毒品到你們家樓下？）：沒錯。（問：你們當天到底
      有無交易？）我真的忘記了。」云云（見宜蘭地檢署99年
      度偵續字第72號卷第88至90頁）。而衡諸常情，對於先前
      所經歷事件之記憶力，係隨著時間的經過而逐漸消逝，殊
      無距離事發日越久，記憶越清楚之理。本件情形，綜核證
      人吳雅慧歷次於檢察官偵訊時之證述內容，可知在99年11
      月26日之前，證人吳雅慧均表示已不記得上述二通通話內
      容係在談論何事，豈料證人吳雅慧嗣後於99年11月26日與
      證人李順榮同庭接受檢察官偵訊時，反而能記得該二通通
      話內容係在談論何事，並稱「是要向對方購買毒品」云云
      ，如此顯與常情有違，堪認證人吳雅慧已受到當日同庭證
      人李順榮證詞之影響，則證人吳雅慧當日所證述「當日是
      要向對方購買毒品」云云，是否與實情相符，自屬有疑。
      更何況，依後述（四）說明，可知證人李順榮所稱「當日
      是要向對方（即被告）購買毒品」云云，並不足採信，則
      證人吳雅慧因受李順榮證詞影響所為之附和證詞，亦不足
      採信，自無從據證人吳雅慧99年11月26日之偵查中證詞，
      即遽予推認被告有於98年3月23日販賣安非他命予吳雅慧
      及李順榮未遂之犯行。
（四）另針對前揭貳、一所列之通聯內容，證人李順榮於98年11
      月10日接受檢察官偵訊時證稱「98年3月23日吳雅慧與曾
      富源的通聯，是我以一萬元或二萬元向曾富源購買取得一
      點多克的海洛因。」云云（見板橋地檢署98年度偵字第30
      210號卷第66頁）、於99年4月1日接受檢察官偵訊時證稱
      「98年3月23日的二通電話是吳雅慧打的，我不知道對話
      的意思，對話的意思要問吳雅慧，我是向曾富源的朋友買
      毒品，不是向曾富源買的。」云云（見宜蘭地檢署98年度
      偵字第4915號卷第51至52頁）、於99年6月7日接受檢察官
      偵訊時證稱「（問：提示卷附監聽譯文，此為吳雅慧與曾
      富源通話內容，其內容係何意？）應該是吳雅慧要跟曾富
      源拿毒品，但是她是拿海洛因還是安非他命，因為時間很
      久，我忘記了，錢的部分，則是我跟吳雅慧一起出。以這
      個對話內容看來，是曾富源把毒品送來我們家，交給我們
      ，我們當時就是住在我現在蘆洲市的住處。（問：所以從
      對話內容觀之，在98年3月23日那天你們確實有跟曾富源
      買毒品？）是的，應該是由吳雅慧接聽電話的。」云云（
      見板橋地檢署99年度偵字第14409號卷第42頁）、於99年1
      1月26日上午10時23分許接受檢察官偵訊時證稱「（問：
      之前檢察官有提示吳雅慧和曾富源於98年3月23日之通訊
      監察譯文？）我忘記了。（問：檢察官提示上開譯文，有
      何意見？）我不曉得，但看內容應該是在講毒品。（問：
      但吳雅慧是說你叫她找曾富源的？）我不清楚，我應該是
      在睡覺。（問：提示上開譯文，為何吳雅慧會說「害我剛
      剛少賺」？）我真的不曉得。（問：由通訊監察譯文看來
      ，當曾富源到達你和吳雅慧住處時，你姊夫正好在你家？
      ）是，我姊夫有時候會來找我媽媽，我姊夫看我在用毒品
      會罵我，我都不敢讓家裡的人知道。（問：當天拿到何種
      毒品？）忘記了，我真的忘記當天到底是要拿哪一種毒品
      ，我也真的忘記當天到底有沒有和他交易。（問：3月23
      日當天，海洛因是曾富源交給你？）我不清楚當天到底有
      無交易成功，照譯文內容看來，當時我是在睡覺。」云云
      （見宜蘭地檢署99年度偵續字第72號卷第81至82頁）、於
      99年11月26日上午11時3分許接受檢察官偵訊時證稱「（
      問：播放0000000000與0000000000於98年3月23日9點20分
      18秒之通訊監察內容，這是何人和何人在通話？）女生是
      吳雅慧的聲音，男生我也不清楚，應該是曾富源。（問：
      「一個」是指什麼？）有可能是指安非他命，也有可能是
      指海洛因，如果是我找曾富源拿安非他命，一個就是代表
      一克，如果是拿海洛因，一個就是代表一錢，我曾經向曾
      富源調過海洛因和安非他命。（問榮：剛剛那通電話是不
      是你叫吳雅慧打的？）我真的忘記了，但吳雅慧說是應該
      就是。（問：如果是你叫吳雅慧打的，你應該是叫她打給
      誰？）應該是曾富源。（問：這兩通電話是你們要向對方
      那個男子買毒品？）沒錯。（問：你們之前曾經有向那個
      男子買過海洛因及安非他命，但你們不確定當天要買哪一
      種毒品？）是。（問：從監聽內容看來，當天你們是和對
      方那個男子講好要購買一個海洛因或一個安非他命？）是
      的。（問：從監聽內容看來，對方已經帶了東西也就是毒
      品到你們家樓下？）沒錯。（問：你們當天到底有無交易
      ？）我不確定。」云云（見宜蘭地檢署99年度偵續字第72
      號卷第88至90頁），綜核證人李順榮歷次於檢察官偵訊時
      之證述內容，可知證人李順榮先稱「98年3月23日是伊要
      向被告購買海洛因」，繼稱「98年3月23日的電話是吳雅
      慧打的，要問吳雅慧，伊未向曾富源買毒品」，復稱「98
      年3月23日是伊及吳雅慧要向被告買毒品，但種類是海洛
      因或安非他命，已經忘記了，有沒有交易成功也忘記了」
      ，其前後證述之情節迥異，何者為實情，已屬有疑。更何
      況，證人李順榮於偵查中既無法詳細說明所謂「向被告購
      買毒品」之交易詳情（如毒品種類、金額、有無完成交易
      ），嗣後於本院審理時又冒著承擔轉讓禁藥安非他命罪責
      之風險，證稱「98年3月23日當天是要與被交換試用毒品
      ，不是向被告購買毒品。」、「（問：你供述與曾富源交
      換毒品，你也有拿毒品給曾富源，你可能涉及轉讓第一級
      毒品，轉讓禁藥罪，有何意見？）我知道，我之前也有被
      判過轉讓禁藥罪。」等語（見本院卷第94至95、103頁）
      ，是以證人李順榮於偵查中所稱「98年3月23日是伊要向
      被告購買毒品」云云，尚難採信為真，無從據其真實性有
      疑之證詞，即遽予推認被告有於98年3月23日販賣安非他
      命予吳雅慧及李順榮未遂之犯行。
（五）至於證人李順榮於其所涉販賣一、、二級毒品案件（即臺
      灣板橋地方法院98年度訴字第2133號案件）中，雖曾供出
      其所販賣毒品來源之一為被告（所供述另一來源為綽號阿
      嘉之許子健），而經承審法官爰引毒品危害防制條例第17
      條第1項規定減輕證人李順榮之刑，然依卷附之臺灣板橋
      地方法院98年度訴字第2133號判決書所載（見宜蘭地檢署
      99年度偵字第3912號卷第46至73頁），可知證人李順榮於
      該案僅係泛稱毒品來源源自於被告，並未一一說明各次販
      賣行為之毒品來源，更未曾指稱有那一次販賣行為之毒品
      ，係出自於98年3月23日向被告所購得之安非他命，因此
      ，仍無從以證人李順榮於前開案件中供出所販賣之一、二
      級毒品來源為被告，即推認被告確有於98年3月23日販賣
      安非他命予李順榮及吳雅慧之犯行。
（六）實則，綜核本案全部卷證資料，依據前揭貳所舉之事證，
      本件僅能認定被告有「於98年3月23日聯絡證人吳雅慧，
      談妥要與吳雅慧及其男友李順榮彼此交換些許數量之安非
      他命試用（無法證明數量已達淨重十公克以上），惟當被
      告依約攜帶欲交換試用（即轉讓）之些許數量安非他命（
      無法證明數量已達淨重十公克以上）抵達吳雅慧及李順榮
      住處附近時，遇李順榮之姊夫亦在李順榮住處內，以致被
      告最終未能與吳雅慧及李順榮碰面，而未轉讓得逞」之轉
      讓禁藥安非他命未遂犯行，尚不足以認定被告有公訴人所
      指之販賣第二級毒品安非他命未遂之犯行，惟因二者之基
      本社會事實相同，本院自得變更起訴法條並加以審理。
三、茲審酌被告曾富源之素行、智識程度；犯罪之動機、目的、
    手段；任意將具成癮性、濫用性、侵害性之禁藥第二級毒品
    安非他命轉讓予他人，雖最終並未得逞，仍已對他人之身心
    健康造成潛在之威脅，復已戕害社會治安；犯後態度等一切
    情狀，酌情量處如主文所示之刑，以示警懲。至於被告聯絡
    轉讓禁藥所用之門號0000000000號行動電話並未據扣案，為
    免日後執行困難，爰不為沒收之諭知，併此敘明。
據上論斷，應依刑事訴訟法第299條第1項前段、第300條，藥事
法第83條第4項、第1項，刑法第11條前段、第25條第2項、第47
條第1項，判決如主文。
本案經檢察官陳錦雯到庭執行職務。
中    華    民    國    100    年    5     月    23    日
                  刑事第二庭審判長法  官  林惠玲
                                  法  官  王耀興
                                  法  官  劉家祥
以上正本證明與原本無異。
如不服本判決應於收受送達後十日內向本院提出上訴書狀，並應
敘述具體理由；其未敘述上述理由者，應於上訴期間屆滿後二十
日內向本院補提理由書(均須按他造當事人之人數附繕本)「切勿
逕送上級法院」。
                                  書記官  葉書毓
中    華    民    國    100    年    5     月    23    日
附錄本案論罪科刑法條：
藥事法第83條
明知為偽藥或禁藥，而販賣、供應、調劑、運送、寄藏、牙保、
轉讓或意圖販賣而陳列者，處7年以下有期徒刑，得併科新臺幣5
百萬元以下罰金。
犯前項之罪，因而致人於死者，處7年以上有期徒刑，致重傷者
，處3年以上12年以下有期徒刑。
因過失犯第1項之罪者，處2年以下有期徒刑、拘役或科新臺幣30
萬元以下罰金。
第1項之未遂犯罰之。